臺灣臺北地方法院刑事判決　　　　　　　 96年度重易字第1號
公　訴　人　臺灣臺北地方法院檢察署檢察官
被　　　告　壬○○
　　　　　　　　　　樓
選任辯護人　楊俊雄律師
上列被告因犯詐欺案件，經檢察官提起公訴（九十六年度偵字第
二六四七號、第九二五八號、第九二五九號、第九二六○號、第
九二六一號、第九二六二號、第九三一三號）及移送併辦審理（
九十六年度偵字第一一五六九號、九十六年度偵字第一○二一七
號），本院判決如下：
    主    文
壬○○連續意圖為自己不法之所有，以詐術使人將本人之物交付
，處有期徒刑柒年肆月；又意圖為自己不法之所有，以詐術使人
將本人之物交付，處有期徒刑伍年。應執行有期徒刑拾貳年。
    犯罪事實
一、壬○○因投資失利，背負龐大債務，為尋求資金彌補前開債
    務，竟意圖為自己不法所有之概括犯意，自民國九十年起，
    以其任職遠東大聯投信交易部主管及荷蘭銀行投信股份有限
    公司交易室經理身分，連續向其親友偽稱：因過去建立之人
    脈及職務之故，可低價取得力特、菱光、類比科、鈊象、達
    方電子、日月光、宏全、南科、建華金、遠東銀、英華達、
    彰銀、第一金、玉晶光電、新日興、威力盟、南電、崇越、
    葳強、壹零肆資訊、益通、致新、斐成、朋程、尚立、晶睿
    、譁裕、東捷、聯鈞等上市上櫃公司大股東持股轉讓或新股
    上市上櫃股票，經轉賣後即可短期獲利等語，分別誘使Ｙ○○○、甲○○、子○○、丑○○、卯○○、辰○○、巳○○
    、申○○、酉○○、戌○○、地○○、ｍ○○、宇○○、玄
    ○○、Ｂ○○、Ｃ○○、丁○○、Ｇ○○、Ｈ○○、Ｉ○○
    、ｎ○○、Ｊ○○、天○○、Ｋ○○、Ｎ○○、Ｓ○○、辛○○、Ｗ○○、Ｘ○○、Ｚ○○、ｂ○○、ｃ○○、ｄ○○
    、ｅ○○、ｆ○○、ｈ○○、ｉ○○及ｊ○○等人投資，致
    使Ｙ○○○等人因而陷於誤信，分別於如附表一所示時間，
    陸續以如附表一所示匯款帳戶將如附表二所示款項匯至壬○○向安泰商業銀行股份有限公司世貿分行申請開立之帳號0
    0000000000000號活期存款帳戶或帳號000
    00000000000號支票存款帳戶、向遠東商業銀行
    股份有限公司申請開立之帳號0000000000000
    0號、0000000000000號、00000000
    000000號帳戶內（各被害人所使用之匯款帳戶、時間
    、金額詳如附表一所示），迄九十五年六月三十日止，共計
    詐得新臺幣（下同）二十九億六千三百八十九萬三千八百二
    十元。
二、壬○○因見投資人易於欺詐，且所得款項可解決其部分債務
    問題，為避免其前開詐欺情事東窗事發，遂於其與各被害人
    約定期間，偽稱其已將雙方所約定買賣之股票出售，而自行
    墊款將獲利後之款項匯還上開Ｙ○○○等人，然如此操作模
    式，勢必擴大資金缺口，竟意圖為自己不法所有之犯意，復
    接續對Ｙ○○○、甲○○、寅○、卯○○、辰○○、乙○○
    、午○○、李振宇、戌○○、亥○○、地○○、宙○○、玄
    ○○、黃○○、Ａ○○、Ｂ○○、Ｃ○○、丁○○、Ｄ○○
    、戊○○、Ｅ○○、Ｆ○○、Ｇ○○、Ｈ○○、己○、Ｊ○○、Ｍ○○、Ｎ○○、庚○○、丙○○、Ｐ○○、Ｑ○○、
    Ｓ○○、辛○○、Ｕ○○、Ｗ○○、Ｘ○○、Ｚ○○、ｂ○○、ａ○○、ｆ○○、蘇郁嵐、ｇ○○、戌○○及諸葛棋等
    人，按前開犯罪手法，再度訛稱：其因過去建立之人脈及職
    務之故，可低價取得如達方、群聯、皇翔、新光金、富邦金
    、兆豐金、臺新金、建華金、新光金、彰銀、茂迪、類比、
    威力盟電子、群聯電子、玉晶光電、中華電、新竹商銀、宏
    達電、鈊象、環天科、日月光、揚明光學、群創、科風、信
    錦及中信金等上市上櫃之增資股或即將上市上櫃之新股，經
    轉賣後即可短期獲利等語，另對Ｎ○○佯稱：要繳房屋款、
    要出國及公司要現金增資等語，致Ｙ○○○等人不疑有他，
    因而分別於如附表二所示時間，接續以如附表二所示匯款帳
    戶將如附表二所示款項匯入壬○○上開帳戶內，而以此方式
    自九十五年七月一日後，共計詐得三十五億一千八百八十萬
    二千七百五十五元。嗣於九十六年一月下旬，庚○○等人陸
    續發現有異，追問壬○○後始知受騙。
三、案經丁○○、己○、甲○○、辛○○、乙○○、丙○○、庚○○、戊○○、癸○○訴由及法務部調查局臺北市調查處移
    送臺灣臺北地方法院檢察署檢察官偵查起訴及移送併辦。
    理    由
壹、證據能力部分：
  一、按被告以外之人於偵查中向檢察官所為之陳述，除顯有不
      可信之情況者外，得為證據，同法第一百五十九條之一第
      二項定有明定。經查，證人丁○○、己○、ｎ○○、辛○○、庚○○、戊○○、乙○○、Ｆ○○、徐虹茵、Ｅ○○
      、Ｈ○○、Ｗ○○、甲○○、卯○○、Ｎ○○於偵查中以
      證人身分具結向檢察官所為之證述，均無何顯不可信之情
      況，依刑事訴訟法第一百五十九條之一第二項規定，均得
      為證據。
  二、按被告以外之人於審判外之言詞或書面陳述，除法律有規
      定者外，不得作為證據，刑事訴訟法第一百五十九條第一
      項定有明文。次按被告以外之人於審判外之陳述，雖不符
      前四條之規定，而經當事人於審判程序同意做為證據，法
      院審酌該言詞陳述或書面陳述作成時之情況，認為適當者
      ，亦得為證據。當事人、代理人或辯護人於法院調查證據
      時，知有刑事訴訟法第一百五十九條第一項不得為證據之
      情形，而未於言詞辯論終結前聲明異議者，視為有前項之
      同意，刑事訴訟法第一百五十九條之五定有明文。查，本
      院認定事實所憑之其餘證據，部分屬傳聞證據，惟檢察官
      、被告壬○○及其選任辯護人均未於本院言詞辯論終結前
      對其等證據能力聲明異議，本院審酌該等言詞或書面陳述
      作成之情況，並無非出於任意性或不正取供，或違法或不
      當情事，且客觀上亦無不可信之情況，堪認為適當，依刑
      事訴訟法第一百五十九條之五第二項規定，均得作為證據
      ，先予敘明。
貳、實體部分：
  一、前揭犯罪事實，業據被告於調查局詢問、偵查及本院審理
      時坦承不諱，核與證人Ｙ○○○於法務部調查局臺北市調
      查處人員詢問時供述相符，復經證人己○、丁○○、ｎ○○、辛○○、庚○○、戊○○、乙○○、Ｆ○○、徐虹茵
      、Ｅ○○、Ｈ○○、Ｗ○○、甲○○、卯○○及Ｎ○○於
      偵查時分別以證人身分到庭證述明確，並經證人甲○○、
      子○○、丑○○、辰○○、巳○○、申○○、戌○○、林
      素禛、宇○○、玄○○、黃○○、Ｃ○○、丁○○、Ｇ○○、Ｈ○○、Ｉ○○、Ｐ○○、Ｊ○○、Ｋ○○、Ｓ○○
      、辛○○、Ｗ○○、Ｘ○○、Ｚ○○、ｂ○○、ｃ○○、
      ｄ○○、ｅ○○、ｈ○○、ｉ○○、未○○、亥○○、宙
      ○○、Ａ○○、Ｄ○○、戊○○、ｆ○○、己○、ａ○○
      、ｇ○○、癸○○、ｊ○○、ｋ○○、乙○○、酉○○、
      ｍ○○、Ｎ○○、寅○、天○○、Ｍ○○及Ｆ○○分別於
      本院審理時到庭結證綦詳，且有Ｙ○○○提出之刑事陳報
      狀、股票買賣合約書、存摺內頁、遠東國際商業銀行匯款
      申請書、交通銀行匯款回條、遠東國際商業銀行匯款申請
      書（代收入傳票）、甲○○提出之名片、存摺、上海商業
      儲蓄銀行匯出匯款申請書、代收票據明細表、電子郵件、
      股票買賣合約書、安泰系列基金投資對帳單、丁○○提出
      之臺北富邦銀行匯款委託書（證明聯）、臺新國際商業銀
      行國內匯款回條、臺新國際商業銀行國內匯款申請書（兼
      取款憑條）、國泰世華商業銀行匯出匯款回條、中國信託
      商業銀行匯款申請書、臺幣國內跨行電匯申請書、美商花
      旗銀行跨行匯款申請書、股票買賣合約書、Ｇ○○提出之
      支票、臺灣票據交換所（總所）退票理由單、收據、Ｃ○○提出之本票、本院九十六年度票字第二○○五四號民事
      裁定、民事裁定確定證明書、民事本票裁定聲請狀、協議
      書、Ｊ○○九十六年十一月十六日刑事證人陳述狀及其檢
      附股票買賣合約書、Ｎ○○提出之中國信託商業銀行匯款
      申請書、借據、支票、臺灣票據交換所（總所）退票理由
      單宙○○提出之安泰商業銀行三聯式存入憑條（證明聯）
      、存摺內頁、卯○○提出之股票委託買賣合約書、中國國
      際商業銀行國內匯款申請書、華南商業銀行匯款回條聯、
      兆豐國際商業銀行國內匯款申請書、名片、存摺、乙○○
      提出之股票買賣合約書、匯款委託書（代支出傳票）Ｂ○○提出之刑事陳報狀、股票買賣合約書、臺北富邦銀行匯
      款委託書（證明聯）、國泰世華商業銀行匯出匯款回條、
      中國國際商業銀行國內匯款申請書、戊○○提出之股票買
      賣合約書、匯款委託書（代支出傳票）、臺新國際商業銀
      行國內匯款回條、淡水第一信用合作社匯出匯款條、ｂ○○提出之臺北市第九信用合作社跨行匯款回條聯、彰化銀
      行匯款回條聯、郵政跨行匯款申請書、聯邦商業銀行匯款
      通知書、華南商業銀行匯款回條聯、第一商業銀行匯款申
      請書回條、匯款委託書（代收入傳票）、臺北富邦銀行匯
      款委託書（證明聯）、收據、Ｅ○○提出之請假單及其檢
      附第一商業銀行匯款申請書回條、第一銀行活期儲蓄存摺
      、股票買賣合約書、契約書、Ｆ○○提出之國泰世華商業
      銀行匯出匯款回條、士林區農會匯款申請書（代收聯）、
      國泰世華商業銀行匯出匯款用紙（代收入傳票）、匯款申
      請書（代收入傳票）、股票買賣委託書、Ｈ○○提出之股
      票買賣合約書、己○提出之美商花旗銀行跨行匯款申請書
      、股票買賣合約書、復華銀行國內匯款申請書（代收入傳
      票）、合作金庫銀行匯款申請書回條聯（二）、合作金庫
      銀行匯款回條聯（二）、安泰商業銀行匯款委託書（證明
      聯）、庚○○提出之臺新國際商業銀行國內匯款回條、股
      票買賣合約書、華南商業銀行匯款回條聯、Ｄ○○提出之
      國泰世華銀行活期儲蓄存款存摺、國泰世華商業銀行匯出
      匯款回條、辛○○提出之郵政跨行匯款申請書、安泰商業
      銀行存摺類存款存入憑條（代傳票）、安泰商業銀行存入
      憑條存根聯、Ｕ○○提出之刑事陳報狀、臺南區中小企業
      銀行國內匯款申請書、中國信託商業銀行匯款申請書、匯
      款委託書（代支出傳票）、華南商業銀行匯款回條聯、國
      泰世華商業銀行匯出匯款回條、蘇郁嵐提出之陳報狀、存
      摺內頁、戌○○提出之合作金庫銀行匯款回條聯（二）、
      匯款委託書（代支出傳票）、存摺內頁、子○○提出之彰
      化銀行活期儲蓄存款存摺、彰化銀行匯款回條聯、中國信
      託商業銀行匯款申請書、丑○○提出之中國信託商業銀行
      匯款申請書、存摺內頁、證人辰○○提出存摺內頁、天○○提出之存摺內頁、Ｐ○○提出之收據、存摺內頁、安泰
      商業銀行三聯式存入憑條（證明聯）、亥○○提出之股票
      買賣合約書、臺灣銀行綜合存款存摺、臺灣銀行匯出匯款
      回條聯、國泰世華商業銀行匯出匯款回條、國泰世華銀行
      活期儲蓄存款（證券戶）存摺、徐虹茵提出之股票買賣合
      約書、中國信託商業銀行匯款申請書、匯款委託書（代支
      出傳票）、宇○○提出之對帳單、黃○○提出之國泰世華
      商業銀行匯出匯款回條、臺灣中小企業銀行匯款申請書（
      匯款人證明聯）、國泰世華銀行活期儲蓄存款存摺、臺灣
      企銀活期儲蓄存款存摺、股票買賣合約書、癸○○提出之
      股票買賣合約書、本票、第一商業銀行匯款申請書回條、
      國泰世華商業銀行匯出匯款回條、Ｗ○○提出之股票買賣
      合約書、存摺內頁、萬泰商業銀行匯款申請書（存根聯）
      、合作金庫銀行匯款回條聯（二）、Ｓ○○提出之電子郵
      件、ａ○○提出之復華銀行國內匯款申請書（代收入傳票
      ）、存摺內頁ｎ○○提出之陳報狀、建華銀行新臺幣存款
      存摺、中國信託商業銀行匯款申請書、中國信託商業銀行
      存款系統歷史交易查詢報表、Ｚ○○提出之支票、安泰商
      業銀行世貿分行九十六年五月二十二日（九六）安世務字
      第三八號函及其檢附存款交易明細表、安泰商業銀行存款
      往來對帳單、遠東國際商業銀行九十六年五月二十五日（
      九六）遠銀財富字第八二五號函及其檢附遠東國際商業銀
      行存摺往來名細分戶帳、遠東國際商業銀放款明細分類帳
      、遠東國際商業銀行九十六年六月十二日（九六）遠銀消
      字第三四六號函及其檢附遠東國際商業銀行存摺往來明細
      分戶帳、中華商業銀行雙和分行九十六年七月三日（九六
      ）雙和分行傳字第○○六二號函及其檢附中華商業銀行存
      款明細分戶帳、客戶歷史檔交易明細查詢、中華商業銀行
      存款對帳單、永豐商業銀行忠孝分行九十六年七月三日永
      豐銀忠孝分行（○九六）字第○○○二四號函及其檢附存
      摺存款歷史往來明細查詢一覽表、臺北市士林區農會九十
      六年七月二日士農信字第○九六一○○○五四七號函及其
      檢附帳戶交易明細表、士林區農會存摺交易明細對帳單、
      兆豐國際商業銀行世貿分行九十六年七月五日（九六）兆
      銀世貿字第○七五號函及其檢附儲蓄存款歸戶查詢、交銀
      營運量往來明細查詢—活期存款、客戶存款資料明細表、
      臺北富邦商業銀行股份有限公司敦南分行九十六年七月十
      日（九六）北富銀敦字第○六八號函及其檢附新舊帳號對
      照查詢、臺北富邦銀行各類存款歷史對帳單、臺北富邦商
      業銀行客戶存提記錄單、外幣定期性存款明細、各類存款
      歷史對帳單、對帳單細項、安泰商業銀行世貿分行九十六
      年七月五日（九六）安世務字第五五號函及其檢附安泰商
      業銀行支活存主檔查詢單、安泰商業銀行存款當期交易明
      細表、客戶存提記錄查詢表、安泰商業銀行存款往來對帳
      單、萬泰商業銀行城東分行九十六年七月三日九六城東字
      第○九六○○七五○○二○八號函及其檢附萬泰商業銀行
      臺幣存摺對帳單、彰化商業銀行忠孝東路分行九十六年七
      月十一日彰忠孝字第○九六一五三四號函及其檢附彰化銀
      行忠孝東路分行存摺存款帳戶資料查詢明細表、陽信商業
      銀行士林分行九十六年七月十一日陽信士林字第九六○○
      八二號函及其檢附陽信商銀課戶帳卡歷史資料表、彰化商
      業銀行晴光分行九十六年七月九日彰晴光字第○九六一三
      八五號函及其檢附彰化銀行客戶往來帳戶一覽表、存摺存
      款帳戶資料及交易明細查詢、華南商業銀行南內湖分行九
      十六年七月十二日九六華南內湖存字第五四號函及其檢附
      華南商業銀行存款往來明細表、彰化商業銀行建成分行九
      十六年七月十二日彰建成字第○九六一八二七號函及其檢
      附存摺存款帳戶資料及交易明細查詢、彰化銀行信義分行
      九十六年七月九日彰信義字第○九六○○○九六九三號函
      及其檢附彰化銀行信義分行存摺存款帳戶資料查詢明細表
      、臺北富邦商業銀行股份有限公司營運作業部九十六年七
      月十六日北富銀營作字第九六一○六○四號函及其檢附臺
      北富邦銀行開戶申請人帳戶資料表、對帳單細項、臺北富
      邦銀行各類存款歷史對帳單、外匯活期存款往來交易明細
      表、富邦商業銀行活期性存款交易明細表、富邦商業銀行
      客戶存提交易明細表、外匯活存—查詢半年內交易明細、
      遠東國際商業銀行九十六年七月十六日（九六）遠銀財富
      字第九九○號函及其檢附遠東國際商業銀行存摺往來名細
      分戶帳、國泰世華商業銀行九十六年七月十一日國世銀業
      控字第○九六○○○一六八一號函及其檢附交易明細查詢
      、香港商香港上海匯豐銀行股份有限公司九十六年七月十
      九日（九六）港匯銀（總）字第三四二六號函及其檢附帳
      戶交易往來明細、理財專戶對帳單、復華商業銀行股份有
      限公司景美分行九十六年七月六日復景美字第○九六○○○○○九二號函及其檢附客戶往來交易明細、彰化銀行東
      門分行九十六年七月十八日彰東門字第○九六○一四八七
      號函及其檢附彰化銀行東門分行存摺存款帳戶資料查詢明
      細表、活期存款明細分類帳等件在卷可佐。被告雖辯稱：
      伊當初為彌補空中交易的虧損，就用虛擬的交易來彌補這
      個洞，滾了這麼多年後，才累積這麼多錢，有些人將本金
      拿走，甚至有獲利，全部詐欺的款項並沒有進伊的口袋云
      云。然被告將其向一被害人詐欺所得之款項交付另一被害
      人乃是為避免其前開詐欺情事東窗事發，並得以順行其接
      續之詐欺取財犯行，是被告前開所辯無解於其應負之詐欺
      取財罪責。綜上所述，被告本案事證明確，被告犯行均堪
      以認定，應均依法論科。
  二、查被告前揭犯罪事實一行為後，刑法部分條文於九十四年
      二月二日經總統公布修正，並自九十五年七月一日起施行
      ；又刑法施行法增訂第一條之一亦於九十五年六月十四日
      經總統公布，並自同年七月一日起施行。按行為後法律有
      變更者，適用行為時之法律，但行為後之法律有利於行為
      人者，適用最有利於行為人之法律，現行刑法第二條第一
      項定有明文。此條規定係規範行為後法律變更所生新舊法
      律比較適用之準據法，是刑法第二條本身雖經修正，但刑
      法第二條既屬適用法律之準據法，本身尚無比較新舊法之
      問題，於新法施行後，應一律適用裁判時之現行刑法第二
      條之規定，為「從舊從輕」之比較，合先敘明。次按本次
      刑法修正之比較新舊法，應就罪刑有關之共犯、未遂犯、
      想像競合犯、牽連犯、連續犯、結合犯，以及累犯加重、
      自首減輕暨其他法定加減原因（如身分加減）與加減例等
      一切情形，綜其全部罪刑之結果而為比較，最高法院九十
      五年五月二十三日九十五年度第八次刑庭會議著有決議可
      資參照。經查：
  （一）刑法第三百三十九條第一項之詐欺取財罪之法定刑為五
        年以下有期徒刑、拘役或科或併科銀元一千元以下罰金
        ，而依增訂之刑法施行法第一條之一規定：「中華民國
        九十四年一月七日刑法修正施行後，刑法分則編所定罰
        金之貨幣單位為新臺幣。九十四年一月七日刑法修正時
        ，刑法分則編未修正之條文定有罰金者，自九十四年一
        月七日刑法修正施行後，就其所定數額提高為三十倍。
        但七十二年六月二十六日至九十四年一月七日新增或修
        正之條文，就其所定數額提高為三倍。」，比較修正之
        刑法施行法第一條之一第二項，與罰金罰鍰提高標準條
        例第一條，因罰金最高額度相同，並無輕重之分，故非
        刑罰法令之變更，無刑法第二條第一項比較新舊法之適
        用，應逕適用裁判時之刑法施行法第一條之一（最高法
        院九十五年度第二十一次刑事庭會議決議參照）。另刑
        法第三十三條第五款修正為：「主刑之種類如下：五、
        罰金：新臺幣一千元以上，以百元計算之」；與被告行
        為時之刑罰法律，即罰金罰鍰提高標準條例第一條前段
        規定之提高倍數十倍及修正前刑法第三十三條第五款規
        定之罰金最低額銀元一元相比較，新舊法關於上開詐欺
        取財罪所得併科罰金之最高額並無不同規定，然新法將
        上開詐欺取財罪所得科處之罰金最低額提高為新臺幣一
        千元，因此，比較上述修正前、後之刑罰法律，本案自
        應適用被告行為時之刑法第三十三條第五款規定論處被
        告罪責，對被告較為有利。
  （二）刑法第五十六條連續犯之規定業經刪除，則被告之數犯
        罪行為，於新法施行後，應予分論併罰。此刪除雖非犯
        罪構成要件之變更，但顯已影響行為人刑罰之法律效果
        ，自屬法律有變更，新舊法比較之結果，仍應適用較有
        利於被告之行為時法律即舊法論以連續犯。
  （三）刑法第五十一條第五款原規定：「五、宣告多數有期徒
        刑者，於各刑中之最長期以上，各刑合併之刑期以下，
        定其刑期。但不得逾二十年。」修正為：「五、宣告多
        數有期徒刑者，於各刑中之最長期以上，各刑合併之刑
        期以下，定其刑期。但不得逾三十年」，比較新、舊法
        結果，修正後刑法並未較有利於被告。
  （四）綜上法律修正前、後之比較，揆諸前揭說明及刑法第二
        條第一項規定，本案以適用被告行為時之相關刑罰法律
        論處被告罪責，對被告較為有利。
  三、核被告前揭犯罪事實一、二所為，均係犯刑法第三百三十
      九條第一項詐欺取財罪。被告就犯罪事實一部分，先後多
      次詐欺取財犯行，時間緊接，方法相同，觸犯構成要件相
      同之罪名，顯係基於概括犯意為之，為連續犯，應依修正
      前刑法第五十六條之規定論以連續詐欺取財罪。犯罪事實
      二部分，犯罪時間在九十五年七月一日之後，惟各犯罪時
      間緊接，堪認基於同一詐欺犯行之各接續行為，故僅論以
      一罪，其以一行為觸犯數罪名，為想像競合犯（刑法第五
      十六條連續犯規定修正意旨參照）。被告所犯上開連續詐
      欺取財犯行（即前揭犯罪事實一部分）及詐欺取財犯行（
      即前揭犯罪事實二部分）二罪之間，犯意各別，行為互殊
      ，應予分論併罰。檢察官移送併辦部分（九十六年度偵字
      第一一五六九號、九十六年度偵字第一○二一七號與本案
      為事實上同一案件，本院自應併予審理論究，併此敘明。
      又檢察官認定被告前述犯罪事實一、二所示被害人、詐欺
      所得金額，容有部分錯誤，應各更正如犯罪事實一、二所
      示。爰分別審酌被告年輕力壯，不思以正途賺取所得，僅
      因投資失利，為尋求資金彌補前開債務，竟向周遭親友為
      上開詐欺取財犯行，所為已嚴重擾亂金融社會秩序，影響
      社會正常交易安全，兼衡其犯罪之手段、生活狀況、智識
      程度、犯罪所生損害等一切情狀，爰分別量處如主文所示
      之刑，並定其應執行之刑，以資懲儆。
  三、不另為無罪之諭知部分：
  （一）公訴意旨另以：被告意圖為自己不法所有之概括犯意，
        自九十年起，連續向其友人偽稱，因業務關係，可低價
        取得上市上櫃公司大股東持股轉讓或新股上市上櫃股票
        ，經轉賣後即可短期獲利為由，誘使玄○○、ｏ○○、
        Ｌ○○○、Ｏ○○○、Ｒ○○、Ｓ○○、Ｔ○○、Ｖ○○○、ｋ○○、子○○、ｌ○○等人投資，玄○○等人
        因而陷於誤信，而陸續將如附表三、四所示匯款至上開
        壬○○使用之帳戶內，因認被告此部分亦涉有刑法第三
        百三十九條第一項之詐欺取財范嫌云云。
  （二）按犯罪事實應依證據認定之，無證據不得認定其犯罪事
        實，刑事訴訟法第一百五十四條第二項定有明文。次按
        刑事訴訟法上所謂認定犯罪事實之證據，係指足以認定
        被告確有犯罪行為之積極證據而言，該項證據自須適合
        於被告犯罪事實之認定，始得採為斷罪資料。如未能發
        現相當證據，或證據不足以證明，自不能以推測或擬制
        之方法，以為裁判之基礎。又刑事訴訟上證明之資料，
        無論其為直接或間接證據，均須達於通常一般人均不致
        有所懷疑，而得確信其為真實之程度，始得據為有罪之
        認定，若其關於被告是否犯罪之證明未能達此程度，而
        有合理性懷疑之存在，致使無法形成有罪之確信，根據
        「罪證有疑，利於被告」之證據法則，即不得遽為不利
        被告之認定，最高法院二十九年上第三一○五號、四十
        年臺上字第八六號、七十六年臺上字第四九八六號分別
        著有判例意旨可資參照。
  （三）本件公訴人認被告涉有前揭犯行，無非係以被告之供述
        、遠東國際商業銀行全戶開戶明細查詢單、遠東國際商
        業銀行客戶基本資料查詢（依統一編號）、遠東國際商
        業銀行存摺往來明細分戶帳、支票存款開戶申請書、支
        票存款往來約定書、安泰商業銀行存款當期交易明細表
        、客戶存提記錄查詢表、安泰商業銀行存款往來對帳單
        及安泰商業銀行存摺類存款取款憑條（代傳票）等件為
        其論據。訊之被告矢口否認有何前開詐欺取財犯行，辯
        稱：伊並不清楚ｏ○○與ｌ○○是何人，Ｌ○○○、Ｏ
        ○○○部分則都是借款，玄○○有一部分也是借款，而
        Ｔ○○則是伊投資股票會錢給她後，他又匯回的等語。
  （四）經查：
     １、證人子○○於本院審理時證稱：九十五年十一月十七
         日這筆三百五十萬元是借款，不是投資款等語；證人
         Ｒ○○於本院審理時證稱：被告是伊的外甥女，跟伊
         說其欠錢跟伊借錢，伊並沒有參加投資，只是單純的
         借款等語；證人Ｓ○○於本院審理時證稱：因為被告
         說他玩股票缺錢，他的借貸都低於五十萬，譬如說九
         十年十月十七日、九十一年一月十七日各十萬元、九
         十五年十月二十日八萬元、九十五年十一月十六日十
         萬元，這四筆是借貸等語；證人ｋ○○於本院審理時
         亦證稱：伊不記得伊有投資，或是被告有借款，但伊
         沒有跟被告買股票等語。而證人玄○○於本院審理時
         不僅證稱：九十三年十二月十六日三十七萬元、九十
         四年六月九日六十二萬元、九十四年十一月九日六十
         五萬元、九十四年十二月二十日三十五萬元、九十四
         年十二月二十七日七十萬元、九十五年二月二十七日
         六十二萬五千元應該都是借款，其他才是投資款等語
         ，且就被告當庭所辯玄○○九十五年八月十五日所匯
         三十三萬元應該是借款一節，亦不爭執，而Ｖ○○○
         於九十六年十月九日提出刑事陳報狀陳稱：伊匯給被
         告之款項均是借款，而非投資款等語，有刑事陳報狀
         一份在卷可稽，足認證人玄○○、Ｒ○○、Ｓ○○、
         Ｖ○○○、ｋ○○及子○○等人均非因被告對之施行
         詐術，而將如附表三、四所示款項匯入被告帳戶內。
     ２、又將款項匯入他人帳戶內之原因所在多有，證人陳美
         莉、Ｌ○○○、Ｏ○○○、Ｔ○○及ｌ○○等人均未
         曾到庭證述其將如附表三、四所示款項匯入被告帳戶
         之原因為何，本院自難僅憑證人ｏ○○、Ｌ○○○、
         Ｏ○○○、Ｔ○○及ｌ○○等人有將其等款項匯入被
         告帳戶遽認被告有詐欺取財犯行。
     ３、綜上所述，公訴人所舉前開證據，尚不足使本院達於
         通常一般之人均不致有所懷疑，而得確信其為真實之
         程度，致使無從形成有罪之確信，則依罪證有疑利於
         被告之證據法則，即不得遽為不利被告之認定。此外
         ，復查無其他積極證據足資證明被告有此部分詐欺取
         財之犯行，殊難僅憑其憑被告帳戶內有款項匯入之事
         實，即認被告此部分詐欺取財之犯行，被告此部分犯
         行，自屬不能證明，惟公訴人認與前開論罪科刑部分
         ，分別有連續犯、接續犯之一罪關係，爰不另為無罪
         之諭知，併此明。
據上論斷，應依刑事訴訟法第二百九十九條第一項前段，刑法第
二條第一項前段、第三百三十九條第一項、第五十五條，修正前
刑法第五十六條、第五十一條第五款，刑法施行法第一條之一第
一項、第二項前段，判決如主文。
本案經檢察官王志超到庭執行職務
中　　華　　民　　國　九十六　年　 十二 　月　三十一　日
　　　　　　　　　臺灣臺北地方法院刑事第一庭
                      審判長法　官　陳興邦
                            法  官  蘇嘉豐
                            法  官  雷淑雯
以上正本證明與原本無異。
如不服本判決，應於判決送達後十日內，向本院提出上訴狀。（
應抄附繕本）。
　　　　　　　　　　　      書記官　胡詩唯
中　　華　　民　　國　九十六　年　 十二 　月　三十一　日
附錄本案論罪科刑法條全文：
刑法第三百三十九條第一項
意圖為自己或第三人不法之所有，以詐術使人將本人或第三人之
物交付者，處五年以下有期徒刑、拘役或科或併科一千元以下罰
金。
